【裁判字號】    97,審訴,361
【裁判日期】    970409
【裁判案由】    毒品危害防制條例
【裁判全文】
臺灣桃園地方法院刑事判決             97年度審訴字第361號
公  訴  人  臺灣桃園地方法院檢察署檢察官
被      告  甲○○
指定辯護人  本院公設辯護人  陳瑞明
上列被告因毒品危害防制條例案件，經檢察官提起公訴（96年度
毒偵字第5888號），嗣被告於準備程序進行中為有罪之陳述，經
本院合議庭裁定由受命法官獨任進行簡式審判程序後，聲請改依
協商程序而為判決，本院判決如下：
    主  文
甲○○施用第一級毒品，累犯，處有期徒刑拾月。扣案之海洛因
殘渣袋貳只均沒收銷燬之，注射針筒壹支沒收。
    事實及理由
一、本件被告所犯係死刑、無期徒刑或最輕本刑為三年以上有期
    徒刑以外之罪，其於準備程序中就被訴事實為有罪之陳述，
    經本院告知簡式審判程序之旨，並聽取公訴人、被告及辯護
    人之意見後，爰依刑事訴訟法第273 條之1 第1 項規定合議
    裁定由受命法官獨任進行簡式審判程序。
二、被告甲○○前有違反毒品危害防制條例、廢止前懲治盜匪條
    例、妨害自由、贓物、竊盜等前科，其中於民國88年間，因
    違反毒品危害防制條例案件，經臺灣板橋地方法院以88年度
    訴字第1431號判決分別判處有期徒刑1 年4 月、7 月、3 月
    ，定應執行有期徒刑2 年確定；又於89年間，因違反毒品危
    害防制條例案件，經本院以90年度訴更字第2 號判決、90年
    度易更字第2 號判決分別判處有期徒刑8 月、5 月確定，上
    開各罪刑經本院以90年度聲字第3453號裁定應執行有期徒刑
    3 年1 月，於89年12月10日入監執行，於92年4 月30日縮短
    刑期假釋出監，迄至92年11月24日保護管束期滿，假釋未經
    撤銷視為執行完畢。再於93年間，因違反毒品危害防制條例
    案件，經本院以94年度訴字第400 號判決判處應執行有期徒
    刑1 年（其中施用第一級毒品部分判處有期徒刑9 月，施用
    第二級毒品部分判處有期徒刑5 月）確定，於95年7 月18日
    縮短刑期執行完畢（均構成累犯）。
三、被告另於87年間，因施用毒品案件，經本院以87年度毒聲字
    第199 號裁定送觀察、勒戒後，認無繼續施用毒品傾向，於
    87年7 月5 日執行完畢出所，並經臺灣桃園地方法院檢察署
    檢察官於87年6 月30日以87年度偵字第8300號為不起訴處分
    確定。再於88年間，因施用毒品案件，經臺灣板橋地方法院
    以88年度毒聲字第2921號裁定送觀察、勒戒後，認有繼續施
    用毒品傾向，再經臺灣板橋地方法院以88年度毒聲字第3391
    號裁定令入戒治處所施以強制戒治，後經臺灣板橋地方法院
    以88年度毒聲字第6347號裁定停止戒治而於88年11月4 日出
    所，所餘戒治期間付保護管束，惟於停止戒治期間因違反保
    護管束應遵守事項情節重大，經臺灣板橋地方法院以89年度
    毒聲字第1065號裁定撤銷停止戒治，再入戒治處所施以強制
    戒治，於89年12月10日戒治期滿釋放出所，本次施用毒品並
    經臺灣板橋地方法院以88年度訴字第1431號判決判處應執行
    有期徒刑2 年確定。又於89年間，因施用毒品案件，經本院
    以90年度訴更字第2 號判決、90年度易更字第2 號判決分別
    判處有期徒刑8 月、5 月確定。再於93年間，因施用毒品案
    件，經本院以94年度訴字第400 號判決判處應執行有期徒刑
    1 年確定。詎仍未戒除毒癮，明知海洛因為毒品危害防制條
    例第2 條第2 項第1 款所規定之第一級毒品，不得施用、持
    有，竟基於施用第一級毒品海洛因之犯意，於96年10月18日
    19時許，在桃園縣龜山鄉○○村○ 鄰○○街19號住處內，施
    用第一級毒品海洛因1 次。嗣於同日21時20分許，在上址為
    警查獲，並扣得其所有供（但非專供）施用海洛因所用注射
    針筒1 支、海洛因殘渣袋2 只。案經桃園縣政府警察局龜山
    分局報告臺灣桃園地方法院檢察署檢察官偵查後起訴。
四、證據名稱：
  (一)被告於警詢、偵訊及本院準備程序中之自白。
  (二)桃園縣政府警察局龜山分局被採尿人尿液暨毒品真實姓名與
    編號對照表、臺灣檢驗科技股份有限公司濫用藥物尿液檢驗
    報告、桃園縣政府警察局龜山分局搜索扣押筆錄、扣押物品
    目錄表各1 紙附卷可稽。
  (三)注射針筒1 支、海洛因殘渣袋2 只扣案可資佐證。
五、本件經檢察官與被告於審判外達成協商之合意且被告已認罪
    ，其合意內容為：被告願受科刑範圍為有期徒刑10月。經查
    ，上開協商合意並無刑事訴訟法第455 條之4 第1 項所列情
    形之一，檢察官聲請改依協商程序而為判決，本院爰不經言
    詞辯論，於協商合意範圍內為協商判決，合予敘明。
六、扣案之海洛因殘渣袋2 只，係用以包裹第一級毒品海洛因之
    包裝袋，而海洛因已經被告施打殆盡，且被告施打該物尿液
    中驗出鴉片類陽性反應，被告復自白施打海洛因，俱如前述
    ，足見塑膠袋係殘留有毒品海洛因，均應依毒品危害防制條
    例第18條第1 項前段規定，沒收銷燬之。又扣案之注射針筒
    1 支，係被告所有供（但非專供）其施用第一級毒品所用之
    物，業據被告於警詢及檢察官訊問時供明在卷，應依刑法第
    38條第1 項第2 款規定宣告沒收。
七、應適用之法條：刑事訴訟法第273 條之1 第1 項、第455 條
    之4 第2 項、第455 條之8 ，毒品危害防制條例第10條第1
    項、第18條第1 項前段，刑法第11條、第47條第1 項、第38
    條第1 項第2 款。
八、本判決除有刑事訴訟法第455 條之4 第1 項第1 款、第2 款
    、第4 款、第6 款、第7 款所定情形之一，或違反同條第2
    項規定者外，不得上訴。
九、如不服本件判決，得自收受判決送達之日起10日內，向本院
    提出上訴書狀，上訴於第二審法院。
本案經檢察官鄭堤升到庭執行職務。
中    華    民    國    97    年    4     月    9     日
                  刑事庭    法  官  徐  培  元
以上正本證明與原本無異。
                            書記官  楊  美  慧
中    華    民    國    97    年    4     月    10    日
附錄本件論罪科刑法條：
毒品危害防制條例第10條
施用第一級毒品者，處六月以上五年以下有期徒刑。
施用第二級毒品者，處三年以下有期徒刑。


司法院資訊處製作；財團法人民間司法改革基金會備份。
